臺灣臺北地方法院刑事判決
111年度易字第315號
公  訴  人  臺灣臺北地方檢察署檢察官
被      告  盧泉林



                    （現出沒臺北市中山堂外小公園某處而居無定所）
上列被告因竊盜案件，經檢察官提起公訴 （110年度偵字第1161
2號），本院判決如下：
    主    文
盧泉林竊盜，處罰金新臺幣壹仟元，如易服勞役，以新臺幣壹仟
元折算壹日。
    事    實
一、盧泉林意圖為自己不法之所有，於民國109年12月16日晚間1
    0時22分許，在址設臺北市○○區○○路0號之家福股份有限公司
    臺北桂林分公司賣場（下稱本案家樂福），徒手竊取本案家
    樂福3樓熟食區貨櫃內之香烤蒜香骨腿1支（價值新臺幣48元
    ，下稱本案雞腿），藏放在外套口袋內。本案家樂福保全人
    員於監視器影像中察覺有異，通知人員在確認盧泉林通過收
    銀台而未付本案雞腿款項，並自感應門離開時將其攔阻，而
    報警處理。
二、案經本案家樂福訴由臺北市政府警察局萬華分局報告臺灣臺
    北地方檢察署檢察官偵查起訴。
    理    由
壹、程序方面：
一、按被告拒絕陳述者，得不待其陳述逕行判決，刑事訴訟法第
    305條前段定有明文。被告盧泉林到庭後，於調查證據程序
    、訊問被告程序、科刑調查程序等大部分程序均保持沉默拒
    絕陳述，爰依首揭規定，就該等部分不待其陳述逕行判決。
二、按被告以外之人於審判外之陳述，雖不符刑事訴訟法第159
    條之1至第159條之4之規定，而經當事人於審判程序同意作
    為證據，法院審酌該言詞陳述或書面陳述作成時之情況，認
    為適當者，亦得為證據。當事人或辯護人於法院調查證據時
    ，知有第159條第1項不得為證據之情形，而未於言詞辯論終
    結前聲明異議者，視為有前項之同意。刑事訴訟法第159條
    之5第1項、第2項定有明文。本案下列所引用被告以外之人
    於審判外所為之陳述，部分固為傳聞證據，然經檢察官同意
    作為證據，且被告知有前述不得為證據之情形，而未於言詞
    辯論終結前聲明異議，視為有前項之同意。而本院審酌該等
    被告以外之人於審判外所為陳述之作成情況，均係出於自由
    意志，並非違法取得，且與待證事實具有關連性，證明力亦
    無顯然過低或顯不可信之情形，認以之作為證據使用均屬適
    當，應認均有證據能力。又非供述證據，亦無違法取得情事
    ，且與本案待證事實具有證據關連性，均應認有證據能力。
貳、實體方面：
一、訊據被告於檢察官偵查、本院審理中矢口否認有何公訴人所
    訴犯行，辯稱：我沒有偷，只是一場誤會，我是去買腳踏車
    腳鍊，還要買可樂，但我沒有藍子，就先放在包包裡，結果
    就被抓了。監視錄影應該是我買腳踏車腳鍊的畫面，我有結
    腳踏車鍊的錢，是後來要返回三樓買可樂，我還沒有出門，
    應該不算偷云云。經查，證人即本案家樂福安全課助理何駿
    逸（下逕稱其名）證稱：109年12月16日下午10時22分在本
    案家樂福3樓熟食區，被告將本案雞腿放到自己外套內，於
    同日下午10時26分未結帳便走出賣場，我們就將被告攔下、
    報警處理（偵查卷第35、36頁參照）。且經本院勘驗本案家
    樂福提供之錄影畫面，第一段是被告出現在熟食區，有開啟
    、關閉熟食櫃、收起一個透明塑膠袋之行為。而第二段之影
    像檔案，則是被告通過本案家樂福感應門離開賣場，而遭本
    案家樂福人員攔下請回之經過。似非被告所辯：影像應該是
    拍到其購買腳踏車鍊經過，且其並沒有要離開賣場，是想要
    回去再買可樂云云。而確實是拍攝到被告取走本案雞腿之過
    程，以及未結帳便離開本案家樂福管制區域的經過。況被告
    於警詢時，也一度自承本案竊盜犯行，並陳述竊盜動機為「
    沒錢」，此有被告警詢筆錄可憑（偵查卷第15頁參照）。綜
    合前述何駿逸證詞、勘驗錄影畫面、被告警詢自白，已可使
    通常一般人均可認定被告有竊盜本案雞腿犯行而無合理懷疑
    。被告辯稱只是沒結帳云云，並不可採。犯行明確，應予論
    處。
二、核被告所為，係犯刑法第320條第1項之竊盜罪。被告行為時
    已滿80歲（27年生，行為時109年），茲依刑法第18條第3項
    規定，減輕其刑。爰審酌被告之犯罪動機、目的、犯罪手段
    平和、竊得財物價值不高，不願坦然面對犯行之犯後態度，
    與被告生活狀況確實困窘（本院卷第50頁參照），檢察官求
    刑（罰金新臺幣1千元）等及其他一切情狀，量處如主文所
    示之刑，並諭知易服勞役之折算標準，以資儆懲。至於本案
    雞腿已經由何駿逸取回，有臺北市政府警察局贓物認領保管
    單在卷可稽（偵查卷第37頁參照），無庸諭知沒收追徵。
據上論斷，應依刑事訴訟法第284條之1、第299條第1項前段，刑
法第320條第1項、第18條第3項、第42條第3項前段，刑法施行法
第1條之1第1項，判決如主文。
本案經檢察官劉承武到庭執行職務。
中　　華　　民　　國　　111 　年　　6 　　月　　23　　日
                  刑事第十四庭  法　官  姚念慈
上正本證明與原本無異。 
如不服本判決應於收受送達後20日內向本院提出上訴書狀，並應
敘述具體理由；其未敘述上訴理由者，應於上訴期間屆滿後20日
內向本院補提理由書(均須按他造當事人之人數附繕本)「切勿逕
送上級法院」。告訴人或被害人如對於本判決不服者，應具備理
由請求檢察官上訴，其上訴期間之計算係以檢察官收受判決正本
之日期為準。因疫情而遲誤不變期間，得向法院聲請回復原狀。
 
                                書記官  潘美靜
中　　華　　民　　國　  111　　年　  6　　月　　23  　日
附錄本案論罪科刑法條全文：
刑法第三百二十條第一項
意圖為自己或第三人不法之所有，而竊取他人之動產者，為竊盜
罪，處五年以下有期徒刑、拘役或五十萬元以下罰金。